---
title: "HW3"
author: "Ozeretskaya L.V."
date: "2024-03-27"
output: html_document
---

```{r setup, include=FALSE}
knitr::opts_chunk$set(echo = TRUE)
```

В RStudio создайте RMarkdown-файл и загрузите датасет pima.

```{r}
library(readxl)
pima <- read_excel("C:/Users/loz88/Downloads/pima.xlsx")
View(pima)
```

В первых двух заданиях вам необходимо посчитать описательные статистики. Для количественной переменной рассчитайте число наблюдений, среднее, стандартное отклонение, 1-й и 3-й квартили, минимум и максимум. Для категориальной переменной определите абсолютную и относительные частоты.

## Необходимо выполнить следующие пункты:

Рассчитайте описательные статистики для переменных glucose, pressure, mass. — 1 балл

```{r}
library(tidyverse)

descr_glucose <- pima %>%
  summarise(N = n(),
    mean_glucose = mean(glucose),
    median_glucose = median(glucose),
    sd_glucose = sd(glucose),
    Q1_glucose = quantile(glucose, probs = 0.25),
    Q3_glucose = quantile(glucose, probs = 0.75),
    min_glucose = min(glucose),
    max_glucose = max(glucose),
  )
descr_glucose
```

```{r}
descr_pressure <- pima %>%
  summarise(N = n(),
    mean_pressure = mean(pressure),
    median_pressure = median(pressure),
    sd_pressure = sd(pressure),
    Q1_pressure = quantile(glucose, probs = 0.25),
    Q3_pressure = quantile(glucose, probs = 0.75),
    min_pressure = min(pressure),
    max_pressure = max(pressure),
  )
descr_pressure
```

```{r}
descr_mass <- pima %>%
  summarise(N = n(),
    mean_mass = mean(mass),
    median_mass = median(mass),
    sd_mass = sd(mass),
    Q1_mass = quantile(glucose, probs = 0.25),
    Q3_mass = quantile(glucose, probs = 0.75),
    min_mass = min(mass),
    max_mass = max(mass),
  )
descr_mass
```

Рассчитайте описательную статистику для переменной diabetes.

```{r}
pima <- pima %>%
  mutate_at(vars(diabetes), as.factor)
descr_diabetes <- pima %>%
  count(diabetes) %>%
  mutate(percentage = n / sum(n) * 100)
descr_diabetes
```
Создайте на основе переменной age новую переменную age_group, которая будет отражать следующие возрастные группы: 21–35, 36–49 и 50+. Посчитайте описательную статистику для новой переменной. — 1 балл

```{r}
pima <- mutate(pima, age_group = ifelse(age <= 35, "21-35",
  ifelse(age <= 49, "36-49", "50+")))
pima$age_group <- as.factor(pima$age_group)
descr_age_group <- pima %>%
  count(age_group) %>%
  mutate(percentage = n / sum(n) * 100)
descr_age_group
```

Определите 90% доверительный интервал для переменной pedigree. — 2 балла

```{r}
mean_pedigree <- mean(pima$pedigree)
sd_pedigree <- sd(pima$pedigree)
se_pedigree <- sd_pedigree / sqrt(length(pima$pedigree))

alpha <- 0.1
df <- length(pima$pedigree)
t <- qt(alpha / 2,
        df,
        lower.tail = F)
CI_pedigree <- c(mean_pedigree - t * se_pedigree,
                 mean_pedigree + t * se_pedigree)
CI_pedigree
```

Постройте график плотности вероятности для переменной glucose и отметьте на нем среднее значение.

```{r, include=TRUE}
dens_glu <- ggplot(data = pima) +
  geom_density(aes(glucose)) +
  theme_light()
print(dens_glu)
```

Для той же переменной постройте гистограмму.

```{r, include=TRUE}
hist(pima$glucose)
```

Постройте два ящика с усами для значений pos и neg соответственно переменной diabetes. — 3 балла

```{r, include=TRUE}
box_dia <- ggplot(data = pima) +
  geom_boxplot(aes(diabetes, glucose, fill = diabetes),
               outlier.size = 1) +
  theme_light()
print(box_dia)
```

Постройте на одном графике две диаграммы рассеяния для наличия или отсутствия диабета. По оси X представьте значения обхвата трицепса, а по оси Y — массу тела. Выполните окрашивание, заливку и группирование по переменной diabetes. — 3 балла

```{r, include=TRUE}
pima_new <- subset(pima, triceps != 0 & mass != 0)
scat_dia <- ggplot(data = pima_new) +
  geom_point(aes(triceps, mass,
                 fill = diabetes,
                 color = diabetes)) +
  facet_grid(. ~ diabetes) +
  theme_light()
print(scat_dia)
```
